臺灣桃園地方法院刑事判決　　　　　　　 94年度訴字第986號
公　訴　人　臺灣桃園地方法院檢察署檢察官
被　　　告　甲○○
指定辯護人　本院公設辯護人杜逸新
上列被告因違反毒品危害防制條例案件，經檢察官提起公訴（94
年度毒偵字第1744號）後，聲請改依協商程序而為判決，本院判
決如下：
    主      文
甲○○連續施用第一級毒品，處有期徒刑柒月，扣案之第一級毒
品海洛因驗後淨重零點壹玖公克、含第一級毒品海洛因殘渣之塑
膠袋參只（殘渣無法析離）均沒收銷燬，扣案包裝第一級毒品海
洛因之包裝袋壹只、注射針筒陸支、削尖吸管壹支均沒收；又連
續施用第二級毒品，處有期徒刑肆月，扣案之第二級毒品安非他
命驗後淨重零點零玖陸貳公克沒收銷燬，扣案包裝第二級毒品安
非他命之包裝袋壹只、吸食器貳組均沒收。應執行有期徒刑拾月
，扣案之第一級毒品海洛因驗後淨重零點壹玖公克、含第一級毒
品海洛因殘渣之塑膠袋參只（殘渣無法析離）、第二級毒品安非
他命驗後淨重零點零玖陸貳公克均沒收銷燬，扣案包裝第一級毒
品海洛因之包裝袋壹只、注射針筒陸支、削尖吸管壹支、包裝第
二級毒品安非他命之包裝袋壹只、吸食器貳組均沒收。
    事實及理由
一、犯罪事實：甲○○前於民國92年間因施用毒品案件，經本院
    以92年度毒聲字第2732號裁定，令入勒戒處所施以觀察、勒
    戒後，認無繼續施用毒品之傾向，而於93年1 月28日執行完
    畢，並於翌（29）日釋放，由臺灣桃園地方法院檢察署檢察
    官於88年9 月22日，以92年度毒偵字第2167號、93年度毒偵
    字第360 號為不起訴處分確定。詎猶不思戒除毒癮，竟於前
    述觀察、勒戒執行完畢釋放後5 年內，復基於施用第一級毒
    品海洛因之概括犯意，自93年2 月間某日起至94年9 月2 日
    止，連續在桃園縣中壢市○○路105 號2 樓及同縣市某友人
    住處等處，以針筒注射之方式，施用第一級毒品海洛因多次
    ；並另基於施用第二級毒品安非他命之概括犯意，自93年2
    月間某日起至94年9 月2 日止，連續在上開處所，以將第二
    級毒品安非他命置於吸食器內燒烤成煙霧狀之方式，施用第
    二級毒品安非他命多次。嗣經警先後於94年3 月4 日23時許
    、同年9 月2 日23時45分許，依序在同縣中壢市○○○路○
    段157 號前、同縣市○○路150 號2 樓（202 室）查獲，計
    扣得第一級毒品海洛因1 包（驗後淨重0.19公克、空包裝重
    0.21公克）、含第一級毒品海洛因殘渣之塑膠袋3 只（殘渣
    無法析離）、其所有供或預備供施用第一級毒品海洛因所用
    之注射針筒6 支、削尖吸管1 支；及第二級毒品安非他命1
    包（驗後淨重0.0962公克）、其所有供施用第二級毒品安非
    他命所用之吸食器2 組等物，因悉上情。案經桃園縣政府警
    察局楊梅分局報告臺灣桃園地方法院檢察署檢察官偵查起訴
    。
二、證據：
  (一)被告甲○○於本院審理時之自白。
  (二)台灣尖端先進生技醫藥股份有限公司濫用藥物檢驗報告、法
    務部調查局94年4 月27日調科壹字第080009176 號鑑定通知
    書、憲兵司令部刑事鑑識中心94年8 月3 日（94）安鑑字第
    01916 號鑑驗通知書、上開不起訴處分書、臺灣高等法院被
    告全國前案紀錄表、臺灣桃園地方法院檢察署刑案資料查註
    紀錄表及法務部全國檢察官線上查詢刑案人犯在監所最新資
    料報表各1 份。
  (三)扣案之第一級毒品海洛因1 包（驗後淨重0.19公克、空包裝
    重0.21公克）、含第一級毒品海洛因殘渣之塑膠袋3 只（殘
    渣無法析離）、注射針筒6 支、削尖吸管1 支、第二級毒品
    安非他命1 包（驗後淨重0.0962公克）、吸食器2 組等物，
三、本件經檢察官與被告於審判外達成協商之合意，且被告已認
    罪，其合意內容為：被告甲○○就其所犯毒品危害防制條例
    第10條第1 項之施用第一級毒品罪、同條第2 項之施用第二
    級毒品罪，願分別受科刑範圍為有期徒刑7 年、4 月，並定
    應執行刑為有期徒刑10月之宣告。經查，上開協商合意並無
    刑事訴訟法第455 條之4 第1 項所列情形之一，且檢察官聲
    請改依協商程序而為判決，本院爰不經言詞辯論，於協商合
    意範圍內為協商判決。
四、應適用之法條：依刑事訴訟法第455 條之4 第2 項、第455
    條之11第2 項，毒品危害防制條例第10條第1 項、第2 項、
    第18條第1 項前段，刑法第11條前段、第56條、第51條第5
    款、第38條第1 項第2 款，逕以判決處如主文所示之刑。
五、附記事項：檢察官雖僅就被告自93年間起至94年3 月4 日16
    時許止施用第一級毒品之犯行；及94年3 月5 日凌晨2 時許
    回溯前96小時內之某時施用第二級毒品之犯行，予以起訴，
    惟被告其餘各次施用第一、二級毒品之犯行，與前開已起訴
    且經本院論罪部分，既具有連續犯之裁判上一罪關係，自為
    起訴效力之所及，本院應併予審理。
六、協商判決除有刑事訴訟法第455 條之4 第1 項第1 款於本訊
    問程序終結前，被告撤銷協商合意或檢察官撤回協商聲請者
    ；第2 款被告協商之意思非出於自由意志者；第4 款被告所
    犯之罪非第455 條之2 第1 項所定得以聲請協商判決者；第
    6 款被告有其他較重之裁判上一罪之犯罪事實者；第7 款法
    院認應諭知免刑或免訴、不受理者情形之一，及違反同條第
    2 項「法院應於協商合意範圍內為判決；法院為協商判決所
    科之刑，以宣告緩刑或2 年以下有期徒刑、拘役或罰金為限
    」之規定者外，不得上訴。
七、本件如得上訴，而如不服本件判決，得自收受判決送達之日
    起10日內，向本院提出上訴書狀（須附繕本），上訴於第二
    審法院。
中　　華　　民　　國　　94　　年　　9 　　月　　30　　日
                刑事第十一庭  審判長法　官 蔡 榮 澤
                                    法　官 魏 于 傑
                                    法　官 丁 俊 成
以上正本證明與原本無異。
      　　　　　　　　　　　　　　　書記官 簡 慧 瑛
中　　華　　民　　國　　94　　年　　10　　月　　3 　　日
附錄本案論罪科刑依據之法條：
毒品危害防制條例第10條：
施用第一級毒品者，處 6 月以上 5 年以下有期徒刑。
施用第二級毒品者，處 3 年以下有期徒刑。
